Inventaris van het archief van ir. J.J. Wintermans [levensjaren 1877-1955], 1925-1939
Nationaal Archief, Den Haag
Collectie 350 J.J. Wintermans
Wintermans
1925-1939
C24592
1.50 meter; 26 inventarisnummers.
Normale geschreven, getypte documenten, geen bijzondere handschriften.
Nationaal Archief, Den Haag
Wintermans, J.J.
De archivalia afkomstig van J.J. Wintermans bestaat uit stukken aangaande zijn lidmaatschap van de Tweede Kamer en de Hoge Raad van Arbeid. Deze stukken zijn o.a. een ontwerppachtwet, dossiers inzake maatregelen ter bestrijding van de crisis in de landbouw (1930-1937) en de crisis in de internationale suikerhandel.
Archiefvorming
Geschiedenis van het archiefbeheer
De verwerving van het archief
Het archief is krachtens bepalingen van de Archiefwet overgebracht.
2.21
Aanwijzingen voor de gebruiker
Openbaarheidsbeperkingen
Volledig openbaar.
Materiële beperkingen
Aanvraaginstructie
Openbare archiefstukken kunnen online worden aangevraagd en gereserveerd. U kunt dit ook via de terminals in de studiezaal van het Nationaal Archief doen. Om te kunnen reserveren dient u de volgende stappen te volgen:
U maakt een profiel aan op www.gahetna.nl, en logt vervolgens in
Via de archiefinventaris (alleen de beschrijvingen met rode nummers) selecteert u het gewenste archiefstuk door op de knop 'Reserveren' te klikken
In het volgende scherm geeft u aan op welke dag u het archiefstuk wilt inzien
Indien u zich bevindt in de studiezaal en een tafelnummer heeft ontvangen kunt u dit nummer vermelden. Als u geen tafelnummer heeft kunt u tafelnummer 777 laten staan
Vervolgens bevestigt u uw reservering door deze te versturen.
Verwant materiaal
Beschikbaarheid van kopieën
Beschrijving van de series en archiefbestanddelen
- Dossier: "Ontwerp-pachtwet"., 1925-1937; 1
- Stukken betreffende een pre-advies van de Hooge Raad van Arbeid over een ontwerp-wet op de arbeid van gehuwde vrouwen., 1937-1938; 2
- Ingekomen verslagen van interdepartementale besprekingen over maatregelen ter voorkoming van een crisis in de wereld-suikerhandel., 1926-1930; 3
- Dossiers inzake maatregelen ter bestrijding van de crisis in de landbouw., 1930-1937; 4-16
  - Steunplan voor de land- en tuinbouw., 4
  - Akkerbouw: aardappelen, aardappelmeel, tarwe, gerst, rogge, griend en riet, vlas, suikerbieten., 5
  - Kleine suikercommissie., 6
  - Bloembollen., 7
  - Bloemisterij., 8
  - Boomkwekerij., 9
  - Tuinbouw., 10
  - Veehouderij: rundvee, varkens, schapen, pluimvee., 11
  - Zuivel., 12
  - Maatschappij "Helenaveen"., 13
  - "Algemeen" en "diversen"., 14
  - Ingekomen rapporten van regeringscommissarissen., 15
  - Reorganisatie Crisissteun: stukken betreffende de commissie van advies inzake landbouwcrisisaangelegenheden (commissie Zaalberg)., 16
- Dossier "Reorganisatie van het ministerie in verband met de functie Directeur-Generaal van de Landbouw"., 1930; 17
- Stukken betreffende de Coöperatieve Handelsvereniging van de Noordbrabantsche Christelijke Boerenbond te Veghel en de N.V. "Koopvaart" aldaar., 1934-1937; 18
- Dossier "Internationaal Landbouw-congres in Den Haag"., 1937; 19
- Dossier "Ontstaan van de Landbouwcrisiswet"., 1930-1933; 20
- Stukken betreffende zijn lidmaatschap van een door het departement van Financiën ingestelde commissie van onderzoek naar de lasten welke op het groote gezin drukken., 1938; 21
- Dossiers inzake "hypotheekkwesties in de landbouw"., 1932-1935; 22
- Dossier "Voorbereiding en uitvoering Vogelwet"., 1936-1937; 23
- Dossier "Ontwerp-landarbeiderswet"., 1937; 24
- Stukken betreffende zijn lidmaatschap van een commissie van onderzoek naar de toestand van landarbeiders in de Hooge Raad van Arbeid., 1929-1930; 25
- Stukken betreffende zijn lidmaatschap van de Raad van Beheer van de Stichting Landverhuizing Nederland., 1938-1939; 26